臺灣高等法院刑事判決　　　　　　　　　　　　九十一年度上更(二)字第三三二號
　　上　訴　人
　　即　被　告　甲　○
　　指定辯護人　本院公設辯護人
右列上訴人，因違反毒品危害防制條例案件，不服臺灣桃園地方法院八十九年度訴字
第一○四六號，中華民國九十年一月十九日第一審判決（起訴案號：臺灣桃園地方法
院檢察署八十九年度偵字第六五五九號）提起上訴，經判決後，由最高法院第二次發
回更審，本院判決如左︰
    主  文
原判決關於販賣部分及所定執行刑撤銷之。
甲○販賣第二級毒品，處有期徒刑柒年貳月，販賣所得新臺幣貳仟元收沒之，如全部
或一部不能沒收時，以其財產抵償之；扣案電子秤壹台、分裝袋壹佰零玖個、帳冊壹
張均沒收。
    事  實
一、甲○於民國（下同）六十六年間，因犯竊盜罪，經法院判處有期徒刑十月，八十
    一年間，因違反麻醉藥品管理條例，經法院判處有期徒刑五月，八十二年間因犯
    強盜罪，經法院判處有期徒刑八年三月（未構成累犯），仍不知悔改，於八十九
    年四月二十一日下午五時許，在桃園縣大溪鎮南興廟處，向姓名年籍不詳綽號「
    阿深」之人，以二兩半新臺幣（下同）五萬元（按：一兩為三十七點五公克，即
    一公克約五百三十三元）之價格販入安非他命，除供自己施用外（施用毒品部分
    由檢察官另案偵查），並意圖營利，於八十九年四月二十六日中午十二時許，在
    其位於桃園縣八德市○○路○段一二三四巷三十七號住處，以二千元之價格，販
    賣第二級毒品安非他命（重約二公克）予乙○○。嗣於八十九年四月二十七日晚
    上九時三十分許，甲○為警在前開住處查獲，並扣得其所有用以供販賣安非他命
    所用秤重量及包裝之電子秤一台、分裝袋一百零九個及帳冊一張等物，又於八十
    九年四月二十八日上午七時四十分許，在甲○住處（即桃園縣八德市○○路○段
    一二三四巷三十七號）前，查獲乙○○，並自乙○○身上扣得其之前（即八十九
    年四月二十六日中午十二時許）向甲○購買之安非他命二包（重約二公克）。
二、案經桃園縣警察局桃園分局報請臺灣桃園地方法院檢察署檢察官偵查起訴。
    理  由
一、訊據上訴人即被告甲○否認有販賣安非他命犯行，辯稱：乙○○是我同居人丙○
    ○之表弟，我有免費提供安非他命予乙○○施用，並無販賣，扣案帳冊是我日常
    生活費支出表，其上記載四月二十六日「2000正次」是乙○○向我借錢後還我二
    千元，並非販賣安非他命之記錄云云。
二、經查：
  (一)被告甲○於警詢供稱「我跟阿生（阿深）買過五次（安非他命）．．．第五次在
    八十九年四月二十一日下午十七時許在大溪南興廟交易二兩半五萬元整」等語（
    見偵查卷第七頁反面、第八頁），已明確供承於八十九年四月二十一日下午五時
    許，在大溪南興廟，向「阿深」，以二兩半五萬元之價格，販入安非他命等情。
    至於被告甲○於檢訊另稱「第五次在四月二十一日我剛剛領錢約在南興廟，結果
    沒東西給我，把我錢拿去了，我交五萬給他，五萬至少可分二兩半，但他未給」
    （見偵卷第四一頁）等語；於原審供稱「（問）向「阿深」買了幾次？（答）前
    後四次，但第四次我給了錢，他沒給我貨」云云（見原審卷第十七頁）；於本院
    更(一)審供稱「八十九年一月買到三月底，共買三次」等語（見本院更(一)審卷第十
    四頁、十五頁）。於本院本審又稱共向阿深購買安非他命五次，最後一次是八十
    九年四月二十一日，但沒有拿到安非他命等語（見本院本審卷第三十二、三十三
    頁）。或稱共向「阿深」購買五次，第五次未拿到安非他命，或稱共同「阿深」
    購買四次，且第四次未拿到安非他命。或稱共向「阿深」購買三次安非他命，其
    前後供述並不一致。故本院認應以被告甲○於警詢所供為可採。
  (二)證人乙○○於警詢時證述：「警方所查獲之安非他命是我於八十九年四月二十六
    日中午在桃園縣八德市○○路○段一二三四巷三七號以新臺幣二千元向男子甲○
    購買的，重量約二點二公克」（見偵查卷第十八頁）等語；雖乙○○嗣於檢訊中
    供稱是被告拿給他吸用的，沒有給錢云云，然經檢察官進一步偵訊，則供稱：「
    等於是買的，只是還沒拿現金給他」、「（問）為何甲○帳本內寫四月二十六日
    你向他買二千元？（答）這是最後一次，有給他錢，他是說叫我先拿去用」等語
    （見偵查卷第五三頁反面、五四頁），雖先稱「還沒拿現金給他」，又說「有給
    他錢，他是說叫我先拿去用」，亦足認定乙○○四月二十六日確有向被告購買安
    非他命。證人乙○○與被告甲○並無怨隙，為被告甲○自承在卷（見偵查卷第八
    頁反面），故乙○○應無設詞誣陷之必要。被告聲請再傳訊證人乙○○，經本院
    上訴審及本院更(一)審先後傳訊多次均未到庭（均係寄存送達），因乙○○前於偵
    查中業已供述明確，本院認已無再傳訊之必要。
  (三)證人丙○○於警詢證稱：「甲○有在販賣安非他命」、「因為甲○每次買進安非
    他命都買一大包，且他自己有電子磅秤及分裝袋，... 我也看過他在記帳冊（販
    賣安非他命的帳），我於八十九年四月二十六日中午十二時許，有一名男子乙○
    ○到家裏來向甲○買二小包的安非他命，並付給甲○二千元新臺幣」等語（見偵
    查卷第二十五頁）。證人丙○○與被告甲○並無怨隙，且與被告甲○有同居五年
    之男女朋友關係，並生育一女，亦為被告自承（見偵查卷第七頁、第八頁反面）
    ，關係密切自屬可知，故丙○○亦應無設詞誣陷之必要。
  (四)按刑事訴訟法第一百條之二準用同法第一百條之一規定，司法警察官或司法警察
    詢問犯罪嫌疑人時，應全程連續錄音；必要時應全程連續錄影。但有急迫情況且
    經記明筆錄者，不在此限。考其立法目的，在於建立訊問筆錄之公信力，並擔保
    訊問程序之合法正當；亦即在於擔保犯罪嫌疑人對於訊問之陳述，係出於自由意
    思及筆錄所載內容與陳述相符。如果犯罪嫌疑人之陳述係屬自白，並基於自由意
    思而非出於不正之方法，且其自由之陳述與事實相符，縱令對其訊問時未經全程
    連續錄音或錄影，致訊問程序稍嫌微疵，仍難謂其自白之筆錄，無證據能力，此
    有最高法院九十一年台上字第二○四八號判決可供參考，合先敘明。被告甲○爭
    執警詢時未錄音，乙○○、丙○○二人之警詢筆錄不實在，其證據能力有問題，
    於本院上訴審訊問時辯稱「警員雖然沒有刑求證人，但趁他們毒癮發作，夜深身
    心疲憊，在他們意識不明下，以事先擬制好的筆錄，再叫他們簽名，警員在製作
    筆錄時都沒有錄音存證，隔天五點多才移送地檢署，作筆錄與移送時間相隔二十
    幾小時，可見他們警訊筆錄有問題」（見本院上訴審卷第九六頁）；於本院更(一)
    審訊問時辯稱「（問）尚有何意見？（答）請傳乙○○，乙○○沒有錄音存證」
    （見本院更(一)審卷第三一至三二頁、第四四頁）、「乙○○、丙○○警訊筆錄所
    載不實在」、「丙○○的筆錄是警員事先就做好的」（見本院卷第三三頁、四六
    頁）云云。證人丙○○於本院上訴審亦證稱「我沒有說甲○在賣安非他命，這是
    警察自己寫的，他們沒有給我看，就叫我簽名，因為我們被抓的時候，我們都沒
    有精神」（見本院上訴審卷第六六頁）等語。對此，證人即製作乙○○警詢筆錄
    之警員張江榮於原審證稱「（問）當時警詢有無錄音？（答）沒有，當時太倉促
    疏忽了」（見原審卷第五四頁）；於本院更(一)審證稱「（問）當時有無錄音？（
    答）當時沒有」（見本院更(一)審卷第四五頁）云云。證人即製作丙○○警詢筆錄
    2之警員丁○○亦於本院證稱丙○○接受訊問時由伊製作筆錄，製作筆錄時沒有?
    紫本y（見本院本審卷第四五頁）。依此，則證人乙○○及丙○○於接受詢問?
    B製作警詢筆錄時並未錄音存證，應為事實。然關於詢問證人是否出於其自由意?
    茪@事，證人張江榮於原審證稱「（問）乙○○在警訊中有無受到不當行為？（?
    炕^沒有，是本於他的真意陳述」（見原審卷第五四頁）；於本院更(一)審證稱「?
    ]問）有替何人作筆錄？（答）乙○○，他是出於自由意思下做的筆錄」（見本?
    |更(一)審卷第四三頁）云云。證人丁○○亦於本院證稱「製作筆錄是在丙○○在?
    菪挶N志下所陳述而製作的」等語（見本院本審卷第四五頁、四六頁）。另證人?
    \慧伶（丙○○之妹妹，當天警詢時亦在場）於原審證稱「（問）在查獲當日警?
    T時其他人在被偵訊時是否可看到或聽到？（答）可以」云云（見原審卷第五五?
    間^，並有許慧伶所繪警詢時現場相關位置圖一紙可稽（見原審卷第五七頁），?
    G應無以不正方法取供之情事。另丙○○於八十九年四月二十七日下午二十二時?
    T十分接受桃園分局警備隊警員第一次詢問時，表示因伊很累，不同意接受詢問?
    A故於八十九年四月二十八日上午八時始接受第二次詢問。（見偵卷第二三頁至?
    G六頁），亦說明並無對丙○○疲勞詢問之情事。本件於製作證人乙○○及許查?
    f警詢筆錄時雖未錄非出於不正之方法，且乙○○與丙○○二人陳述之事實相符?
    C況且乙○○及丙○○並非犯罪嫌疑人，其所為之陳述亦非自白，故縱令對其詢?
    摁犮撓g全程連續錄音，致詢問程序稍有微疵，參照上揭九十一年台上字第二○?
    |八號判決意旨，仍難謂其所製作之筆錄無證據能力。至於丙○○於本院上訴審?
    珘晼G「我在上夜班，不清楚甲○有無販賣安非他命，我在警訊中沒有說甲○在?
    璁w非他命，因為我們被抓的時候都沒有精神，這是警察自己寫的，他們沒有拿?
    鳩甯搳A就叫我簽名。乙○○是我的遠親，可說是表弟，我不清楚他的安非他命?
    虓膠p何」云云（見上訴卷第六十六頁），核與其以前所供不符，委屬事後迴護?
    Q告之詞，應不足採，併此敘明。
  (五)桃園縣警察局桃園分局於八十九年四月二十七日在桃園縣八德市○○路○段一二
    三四巷三十七號搜索扣得被告甲○所記載之帳冊一紙（見偵查卷第十五頁），其
    上記載四月二十六日「2000正次」。按被告於審判外之言詞或書面陳述，因係傳
    聞證據，原則上無證據能力，不得做為證據。但是，通常業務或居家過程所製作
    之記錄文書，原有很高之可信性情況，且這些依通常業務或居家過程大部分記錄
    係完成於收支終了前後，無預見日後可能會被提供做為證據之偽造動機，其虛偽
    之可能性小，亦具有不可代替性，有承認其為證據之必要。且依法理（參考日本
    刑事訴訟法第三百二十三條第二款、美國聯邦證據法第第八百零三條第六款、我
    國刑事訴訟法修正草案第一百五十九條之四規定），通常業務或居家過程所製作
    之記錄文書，得為證據。因此，本院認為本案扣案之上揭帳冊，有證據能力，可
    做為證據，合先敘明。該紙帳冊之記載四月二十六日「2000正次」，核與證人乙
    ○○所證述四月二十六日以二千元代價購買安非他命之人名、時間、及金額均相
    符合，亦與證人丙○○所證述乙○○向被告甲○購買安非他命之時間及金額相一
    致。被告甲○雖辯稱該紙帳冊係日常生活費支出表，其上記載四月二十六日「20
    00正次」是乙○○向我借錢後還我二千元，並非販賣安非他命之記錄云云。其所
    辯不惟與證人丙○○所證曾見被告於四月二十六日以二千元販賣安非他命二小包
    予乙○○之事實不符，且被告關於帳冊一張之用途，先於警詢時供稱其上記載「
    2000正次」係因伊賭博輸乙○○二千元（見偵查卷第十一頁），嗣於原審時改稱
    係乙○○還伊二千元（見原審卷第八十七頁），又於本院上訴審供稱：「少東」
    坐計程車到我家，他向我借錢（一千元），乙○○二千，是他（乙○○）打麻將
    向我借二千，他打完後，先還我一千，我即記帳二千（見本院上訴卷第六十三頁
    ），復於本院更(一)審辯稱：這是乙○○還我二千，八十九年二月元宵前一天，在
    我朋友家打牌，我借他三千，打完後，他沒輸贏，就還我一千，還剩二千拖到四
    月二十五日下班還我（見本院更(一)審卷第十七頁至十八頁），前後供述不一，顯
    屬臨訟卸責之詞，不足採信。依該帳冊上記載「2000正次」，輔以證人乙○○、
    丙○○之證言，堪認此部分係被告甲○販賣安非他命予乙○○之收入記帳。至於
    上開帳冊另有記載四月二十五日「1000梅」、「1000命」、「1000木（欠）」，
    四月二十六日「1000武1000欠300」「300妹」「3000妹」「1000莉（欠）」「10
    00（石勇）」「2000伊之」「1000梅」「1000命（欠）」，經被告甲○否認係販
    賣安非他命帳目，雖被告所辯為做裝潢、買窗簾、電鍋、搬家等費用云云，亦無
    法舉證以實其說，惟本院查無其他證人及證物足認此部分確係被告販賣安非他命
    之帳目，是尚難僅憑該形式之記載，遽認此部分被告亦有販賣安非他命，亦併此
    敘明。
  (六)被告甲○於警詢時自承：八十九年四月二十一日下午五時許，在桃園縣大溪鎮南
    興廟處，向姓名年籍不詳綽號「阿深」之人，以二兩半新臺幣（下同）五萬元買
    安非他命等語（見偵查卷第八頁）（至於被告共向綽號「阿深」之人購買安非他
    命幾次，詳如後述），則被告以二兩半五萬元（按：一兩為三十七點五公克，即
    一公克約五百三十三元）販入之安非他命，除供自己吸用外，依一公克約一千元
    之價格，出售他人，顯有利潤可圖，是被告甲○於八十九年四月二十六日販賣予
    乙○○時所具營利意圖，足堪認定。
  (七)另外，乙○○於八十九年四月二十八日上午七時四十分許為警於被告甲○住處（
    即桃園縣八德市○○路○段一二三四巷三十七號）前，在乙○○身上扣得其之前
    （即八十九年四月二十六日中午）向被告甲○購買之安非他命（重約二公克），
    此有執行逕行搜索結果報告書及搜索扣押證明筆錄附卷可按（見偵查卷第四頁、
    第二十二頁）。且證人即警員張江榮證稱：當時乙○○一直打被告電話，我們接
    起來，問他何事，乙○○說拿東西，我們研判是拿毒品，就趕去被告家，看到乙
    ○○在被告家門口徘徊，他身上也有安非他命，我們問他，他坦承有吸安非他命
    ，也有向被告買安非他命，這次是之前買的等語（見本院更(一)審卷第四三頁），
    證人即警員呂永男亦同此證詞（見本院更(一)審卷第四三頁），均足以佐證被告甲
    ○於八十九年四月二十六日曾販賣安非他命予乙○○。
  (八)此外，桃園縣警察局桃園分局於八十九年四月二十七日搜索桃園縣八德市○○路
    ○段一二三四巷三十七號被告甲○住宅扣得甲○所有之電子秤一台、分裝袋一百
    零九個，應係供販賣安非他命所用，上揭扣案物，亦足為被告有販賣安非他命予
    乙○○事實之佐證。至於警察同時地扣得被告甲○所有之安非他命二包（驗餘毛
    重十九點四一八公克），此有搜索扣押證明筆錄一紙可稽（見偵查卷第十六頁）
    ，經鑑定結果，確為第二級毒品安非他命，有行政院衛生署管制藥品管理局檢驗
    成績書一份在卷可稽（見偵查卷第七二頁），然此扣案之安非他命，與本件被告
    犯行無涉（本案不予諭知沒收），併予指明。
  (九)綜上，本件事證已明，被告甲○販賣安非他命犯行，堪以認定。
三、核被告所為，係犯毒品危害防制條例第四條第二項之販賣第二級毒品罪。其持有
    毒品安非他命之低度行為，為其販賣之高度行為所吸收，不另論罪。
四、原審就被告販賣部分論罪科刑，固非無見，惟查：(一)被告僅於八十九年四月二十
    六日中午十二時許販賣乙○○安非他命二千元，並未連續多次販賣安非他命予乙
    ○○及「少東」之人，此部分尚屬不能證明，依法應不另為無罪之諭知（理由詳
    後述），原審疏未詳查審究，即就被告甲○被訴八十九年二月間起至八十九年四
    月二十六日中午十二時之前止之販賣安非他命犯行，併予論科，並諭知沒收販賣
    「少東」所得一千元，即有未當。(二)被告甲○販入安非他命之時間、地點及價格
    應係八十九年四月二十一日下午五時許，在桃園縣大溪鎮南興廟處，向姓名年籍
    不詳綽號「阿深」之人，以二兩半五萬元之價格販入安非他命，原審於事實欄記
    載自八十九年一月間起，在桃園縣平鎮市忠貞市場等處，向姓名年籍不詳綽號「
   阿深」之人，以半兩一萬五千元或一兩二萬一千元不等之價格多次販入安非他命
    等語，尚有未合（理由詳如後述）。(三)原審認扣案電子秤一台、分裝袋一百零九
    個及帳冊一張為被告所有供販賣第二級毒品所用之物，卻未依毒品危害防制條例
    第十九條第一項規定，而依刑法第三十八條第一項第二款規定宣告沒收，亦有未
    當。(四)警察在被告甲○住處查扣之安非他命二包（驗餘毛重十九點四一八公克）
    並非本件被告販賣（或預備販賣）之毒品，與本案被告犯行無涉，原審判決併予
    諭知沒收，併有不合。被告上訴意旨否認犯罪（八十九年四月二十六日販賣第二
    級毒品予乙○○部分），雖無理由，惟原判決既有可議，自應由本院就被告販賣
    第二級毒品安非他命部分連同其執行刑併予撤銷之。爰審酌被告甲○除施用毒品
    戕害己身，竟將安非他命販賣他人，危害他人健康，犯後猶飾詞卸責，不知悔悟
    ，惟其販賣數量尚微等一切情狀，量處如主文所示之刑，以資懲儆。另被告甲○
    販賣予乙○○安非他命所得二千元，應依同條例第十九條第一項規定，諭知沒收
    之，如全部或一部不能沒收時，以其財產抵償之。扣案電子秤一台、分裝袋一百
    零九個及帳冊一張，為被告供犯販賣第二級毒品罪所用之物，且屬被告所有，業
    據被告供明，應依毒品危害防制條例第十九條第一項規定宣告沒收。至於另有扣
    案吸食器一組、玻璃球三個，與本件被告所犯販賣第二級毒品罪無涉，不另諭知
    沒收，附此敘明。又乙○○身上所扣得之安非他命，業經被告甲○交付乙○○，
    並非被告甲○所有。且乙○○施用第二級毒品部分，經原審法院以八十五年度毒
    聲字第三○六七號裁定應送勒戒處所觀查勒戒，而乙○○被查扣之上揭安非他命
    ，亦經原審法院以八十九年度聲字第一五五三號裁定沒收並銷燬，有本院被告全
    國前案紀錄表可稽（見本院本審卷第一○二頁）。因此，從乙○○身上所查扣之
    安非他命（重約二公克），不另諭知沒收銷燬，併此敘明。
五、公訴意旨另以：被告甲○基於概括犯意，自八十九年二月間起，連續多次在桃園
    縣平鎮市忠貞市場等處，向綽號「阿深」之姓名年籍不詳之人，以半兩一萬五千
    元或一兩二萬一千元之價格販入安非他命後，再在其位於桃園縣八德市○○路○
    段一二三四巷三十七號住處，以一公克約一千元之價格，連續多次（按：八十九
    年四月二十六日中午十二時許販賣安非他命二千元予乙○○之犯行除外）販賣第
    二級毒品安非他命予乙○○及年籍不詳綽號「少東」之人，認被告甲○涉有連續
    販賣第二級毒品之犯行云云。
六、經查：
  (一)被告甲○否認有多次販入並販賣安非他命予乙○○及綽號「少東」之犯行。關於
    被告甲○共向綽號「阿深」購買幾次安非他命一事，被告甲○於警詢供稱「我跟
    阿生（阿深）買過五次，第一次八十九年元月三日下午十四時左右在中壢忠貞市
    場內交易半兩一萬五千元，第二次是八十九年二月十九日下午十四時在大溪交流
    道旁交易一兩二萬三千元，第三次八十九年三月三日下午十七時在大溪交流道旁
    交易半兩一萬五千元，第四次八十九年三月二十七日下午十七時在大溪南興廟交
    易一兩二萬一千元，第五次在八十九年四月二十一日下午十七時許在大溪南興廟
    交易二兩半五萬元整」等語（見偵卷第七頁反面、第八頁），已明確供述其向「
    阿深」五次購買安非他命之時間、地點及價格，應為可採。至於被告甲○於檢訊
    另稱「一次買較便宜，向「阿深」買的...，第一次在忠貞市場，農曆一月三日
    買的，半兩一萬五千元，第二次買一兩二萬一千元，也是忠貞市場，在元宵節前
    一天，後由他打電話給我，我因尚有剩下的，故買半兩，在國曆三月初，後來第
    四次在三月二十多號在大溪交流道旁買一兩，均向阿深買，第五次在四月二十一
    日我剛剛領錢約在南興廟，結果沒東西給我，把我錢拿去了，我交五萬給他，五
    萬至少可分二兩半，但他未給」（見偵卷第四一頁）等語；於原審供稱「（問）
    向「阿深」買了幾次？（答）前後四次，但第四次我給了錢，他沒給我貨」云云
    （見原審卷第十七頁）；於本院更(一)審供稱「（問）八十九年一月間起，在桃園
    縣平鎮市忠貞市場等處，綽號「阿深」之人，以半兩一萬五千元或一兩二萬一千
    元之價格販入安非他命？（答）有。這是自己吸食，八十九年一月買到三月底，
    共買三次，一、二次都買半兩，第三次買一兩」等語（見本院更(一)審卷第十四頁
    、十五頁）。於本院本審又稱共向阿深購買安非他命五次，最後一次是八十九年
    四月二十一日，但沒有拿到安非他命等語（見本院本審卷第三二、三三頁）。或
    稱共向「阿深」購買五次，第五次未拿到安非他命，或稱共向「阿深」購買四次
    ，且第四次未拿到安非他命。或稱共向「阿深」購買三次安非他命，其前後供述
    並不一致。故本院認應以被告甲○於警詢所供為可採，先予說明。被告甲○共向
    綽號「阿深」之男子購買五次安非他命，除被告甲○於八十九年四月二十一日（
    第五次）在桃園縣大溪鎮南興廟處，向綽號「阿深」之人以二兩半新臺幣（下同
    ）五萬元之價格販入安非他命，意圖營利，於八十九年四月二十六日中午十二時
    許，在其位於桃園縣八德市○○路○段一二三四巷三十七號住處，以二千元之價
    格，販賣予乙○○，堪以認定其有販入賣出之意圖外，其餘四次購買之安非他命
    ，被告供稱供自己吸用及免費提供給丙○○、許慧伶、林榮光等人吸用（見偵查
    卷第八頁、本院本審卷第三二頁，且轉讓部分業經原審判處罪刑確定），並無法
    認定被告甲○於該四次購買安非他命時即有先販入再賣出之意圖。此外，復查無
    其他積極證據足認該部分（第一次至第四次）被告係意圖販賣之意而販入安非他
    命，是此數次販入安非他命之行為，尚難認被告係基於意圖販賣之意而販入安非
    他命，附此敘明。
  (二)證人乙○○固於八十九年四月二十八日警詢證稱：「我第一次向甲○買安非他命
    是今年（八十九）舊曆年後，至被警方查獲時共買過四次，前三次時間已不太記
    得，地點則都在他住的地方」等語（見偵查卷第十八頁），然所謂前三次購買安
    非他命之重量、價錢如何？被告是否獲利？均屬不明。參之證人乙○○於檢訊中
    證稱：「之前他（甲○）是說叫我先拿去用」等語（見偵查卷第五十三頁反面）
    ，則所謂前三次被告甲○是否販賣安非他命顯有疑義，且查無其他積極證據足認
    被告確於八十九年舊曆年後至八十九年四月二十六日中午十二時之前，有連續多
    次販賣安非他命予乙○○，即尚難僅以證人乙○○上開有瑕疵之證言，遽認被告
    甲○於該時段內有連續販賣第二級毒品。
  (三)證人丙○○雖於警詢證稱：「八十九年四月二十六日下午十六時許，甲○有從家
    裡出去一下子回來時，拿著另一支無線電話，我問他電話如何得來，他回答是一
    名綽號少東的男子向他買安非他命一千元，拿電話抵押給他的」等語（見偵查卷
    第二十五頁），並有扣案帳冊一張記載四月二十六日「1000少東」（見偵查卷第
    十五頁）。惟查，本件經桃園縣警察局桃園分局於八十九年四月二十七日晚上九
    時三十分許至被告甲○住處即桃園縣八德市○○路○段一二三四巷三十七號搜索
    ，並未扣得無線電話，有執行逕行搜索報告書在卷可按（見偵查卷第三頁），並
    經證人即警員呂永男結證在卷（見本院更(一)審卷第四三頁），且綽號「少東」之
    人姓名年籍不詳，無法傳訊到案加以查證，而觀之上開證人丙○○之證詞，丙○
    ○並未親見綽號「少東」之人向被告甲○購買安非他命，僅聽聞被告轉述，則「
    少東」是否確以一千元向被告甲○購買安非他命並以無線電話抵押即屬有疑。故
    尚難徒以證人丙○○之上開證詞及扣案帳冊一張之記載即謂被告甲○確有販賣安
    非他命予綽號「少東」之人。
  (四)此外，本院復查無其他積極證據足資證明被告甲○有公訴人所指之上開時間內（
    即八十九年舊曆年後至八十九年四月二十六日中午十二時之前）連續販賣安非他
    命犯行，不能證明被告此部分犯罪，惟公訴人認此部分與前揭論罪科刑部份有連
    續犯之裁判上一罪關係，則此部分不另為無罪之諭知。
據上論斷，應依刑事訴訟法第三百六十九條第一項前段、第三百六十四條、第二百九
十九條第一項前段、毒品危害防治條例第四條第二項、第十九條第一項、刑法第十一
條前段，判決如主文。
本案經檢察官朱兆民到庭執行職務。
中    華    民    國    九十一    年    十一        月      二十九      日
                        臺灣高等法院刑事第八庭
                            審判長法  官  陳  祐  治
                                  法  官  楊  炳  禎
                法  官  沈  宜  生
右正本證明與原本無異。
如不服本判決應於收受送達後十日內向本院提出上訴書狀，其未敘述上訴之理由者並
得於提起上訴後十日內向本院補提理由書（均須按他造當事人之人數附繕本）。
                                  書記官  魏  淑  娟
中    華    民    國    九十一    年    十二        月      四          日
附錄：本案論罪科刑法條全文
毒品危害防制條例第四條
製造、運輸、販賣第一級毒品者，處死刑或無期徒刑；處無期徒刑者，得併科新臺幣
一千萬元以下罰金。
製造、運輸、販賣第二級毒品者，處無期徒刑或七年以上有期徒刑，得併科新臺幣七
百萬元以下罰金。
製造、運輸、販賣第三級毒品者，處五年以上有期徒刑，得併科新臺幣五百萬元以下
罰金。
製造、運輸、販賣專供製造或施用毒品之器具者，處一年以上七年以下有期徒刑，得
併科新臺幣一百萬元以下罰金。
前四項之未遂犯罰之。
